【裁判字號】    98,抗,287
【裁判日期】    980814
【裁判案由】    聲明異議
【裁判全文】
臺灣高等法院臺中分院民事裁定           98年度抗字第287號
    抗  告  人  乙○○
    相  對  人  甲○○
上列抗告人與相對人間確認通行權之強制執行事件，抗告人聲明
異議，因不服98年5月11日臺灣苗栗地方法院98年度執聲字第8號
所為駁回其異議之裁定，提起抗告，本院裁定如下：
    主  文
抗告駁回。
抗告程序費用由抗告人負擔。
    理  由
一、抗告人與相對人間確認通行權之強制執行事件，經原法院以
    97年度執字第11981 號執行完畢，並裁定命抗告人應負擔相
    關執行費用，惟抗告人就其所應負擔98年03月19日之執行費
    用部分聲明不服，提起抗告，其抗告意旨略以：民國98年01
    月08日第一次執行時，抗告人雖在場，惟並未進行任何阻擾
    動作，原裁定僅憑相對人之片面陳報，遽認抗告人在現場進
    行阻擾，殊屬率斷。又相對人所欲施作之範圍顯已逾越判決
    所示之高度，抗告人乃提出異議，相對人自知理屈，乃同意
    改期再行施行。原裁定未加詳查，遽認第二次即98年03月19
    日之執行費用分，應由抗告人負擔，容屬違誤，原裁定認事
    用法，顯有未洽無足維持，爰請求廢棄原裁定云云。
二、按強制執行之費用，以必要部分為限，由債務人負擔，且所
    支出費用，倘與執行程序無關連，不得責令債務人負擔；該
    必要部分費用，執行法院並得命債權人代為預納（強制執行
    法第28條、最高法院85年度台抗字第76號裁判意旨可資參照
    ）。又依執行名義，債務人應為一定行為而不為者，執行法
    院得以債務人之費用，命第三人代為履行；前開費用，並由
    執行法院酌定數額，命債務人預行支付或命債權人代為預納
    ，必要時，且得命鑑定人鑑定其數額（同法第127 條、第28
    條之1第2款規定分別可資參照）。再「債權人因強制執行而
    支出之費用，得求償於債務人者，得準用民事訴訟法第91條
    之規定，向執行法院聲請確定其數額」，「前項費用及其他
    為債權人共同利益而支出之費用，得求償於債務人者，得就
    強制執行之財產先受清償」（強制執行法第29條）。
三、經查，本件執行事件原應於一次施工即可完成，惟抗告人之
    代理人於現場妨礙，致生第二次施工之費用，而相對人於第
    一次執行時僅同意抗告人負擔當日施工費用其中之20,000元
    部分，然第二次之執行雖非抗告人之行為而生，但係由抗告
    人之子劉萬成（亦為抗告人之代理人）之行為而生，且相對
    人並未同意異議人免負擔，故該次費用亦應由抗告人負擔。
    依上開規定及說明，原法院司法事務官依相對人之聲請，裁
    定確定執行費用額，洵無違誤。抗告人聲明異議，為無理由
    ，原法院裁定駁回其異議，即無不合。抗告意旨指摘原裁定
    不當，求予廢棄，為無理由，應予駁回。
四、據上論結，本件抗告為無理由，爰依強制執行法第30條之1
    ，民事訴訟法第495條之1第1項、第449條第1項、第95條、
    第78條裁定如主文。
中    華    民    國    98    年    8     月    14    日
                民事第五庭    審判長法  官  林陳松
                                    法  官  王重吉
                                    法  官  古金男
以上正本係照原本作成。
不得再抗告。
                                    書記官  瑞芳
中    華    民    國    98    年    8     月    17    日
                                                      Ｍ


司法院資訊處製作；財團法人民間司法改革基金會備份。
